【裁判字號】    90,易,317
【裁判日期】    900222
【裁判案由】    贓物
【裁判全文】
臺灣臺中地方法院刑事判決                            九十年度易字第三一七號
    公  訴  人  台灣台中地方法院檢察署檢察官
    被      告  丁○○
                丙○○
右列被告因贓物案件，經檢察官提起公訴（八十九年度偵字第一八四四四號），本院
判決如左：
    主  文
丁○○寄藏贓物，處拘役伍拾日，如易科罰金，以參佰元折算壹日；又故買贓物，處
拘役伍拾日，如易科罰金，以參佰元折算壹日。應執行拘役玖拾日，如易科罰金，以
參佰元折算壹日。
丙○○共同搬運贓物，累犯，處拘役伍拾玖日，如易科罰金，以參佰元折算壹日。
    理  由
一、丁○○與丙○○為親兄弟，丙○○於民國八十六年間，曾因違反麻醉藥品管理條
    例案件，經本院判處有期徒刑五月確定，甫於八十六年十一月十日易科罰金執行
    完畢。丁○○明知其友甲○○（另由檢察官簽分偵辦中）及兩名姓名年籍不詳之
    男子所持有之車號ＣＡ─八八七七自用小客車及賽鴿十八隻係來源不明之贓物（
    均係乙○○所有，於八十九年十一月十二日清晨五時二十四分許，在台中縣沙鹿
    鎮○○路第一銀行前失竊），竟於同日下午十四時許，在其台中縣龍井鄉○○村
    ○○路○段水裡社巷廿一之九三弄六號住處旁，受甲○○之託，代為寄藏該贓車
    ；繼於翌日（十三日）上午十一時許，甲○○等三人攜帶上開竊得之十八隻賽鴿
    再前往丁○○住處，丁○○竟另行起意，向前揭不詳姓名男子表示賽鴿的錢讓其
    賺後，以每隻新台幣（下同）一千元合計一萬八千元之價格購買上開賽鴿。丁○○取得賽鴿後，復自隔日（十四日）中午過後，陸續以0000000000號
    行動電話撥打賽鴿腳環上之電話，向失主乙○○表示需匯款二萬五千元才送回鴿
    子；當日晚上二十一時許，丁○○並駕駛右開贓車前往台中縣龍井鄉○○村○○
    路與臨海路口之土地公廟前，將該車交還甲○○及三名姓名年籍不詳之男子。次
    日（十五日）下午十三時許，乙○○為取回賽鴿，乃依約將二萬五千元匯入梧棲
    大庄郵局帳號0000000號丁○○帳戶內；丁○○取得贖金後，於同日下午
    十六時許，與明知賽鴿為贓物之丙○○基於共同犯意之聯絡，由丙○○騎機車搭
    載丁○○及十八隻賽鴿，前往大榮汽車貨運股份有限公司沙鹿營業所（下稱大榮
    貨運），以快遞方式寄還賽鴿予乙○○。旋於同日下午十八時許，為警循線前往
    丁○○兄弟上開住處查獲，並扣得丁○○所有之梧棲大庄郵局帳號000000
    0號郵政儲金簿、丁○○印章、大榮貨運發票一張及0000000000號行
    動電話等物。
二、案經台中縣警察局清水分局報請台灣台中地方法院檢察署檢察官偵查起訴。
    理  由
一、右揭事實，業據被告丁○○於警訊中及本院審理時、被告丙○○於警訊中及偵審
    時均供承不諱，且互核相符，並經被害人乙○○於警訊時指訴明確，復有郵政國
    內匯款單、三聯式統一發票、國內快遞貨物收據等影本各一紙附卷可稽，另有被
    告丁○○所有之梧棲大庄郵局帳號0000000號郵政儲金簿、印章、000
    0000000號行動電話等扣案可資佐證，事證明確，被告二人上開犯行均堪
    認定。
二、核被告丁○○所為，係犯刑法第三百四十九條第二項寄藏贓物罪及故買贓物罪；
    其搬運贓物（賽鴿）之行為應為故買贓物之行為所吸收，不另論罪。被告丙○○
    所為，係犯刑法第三百四十九條第二項搬運贓物罪。被告二人間就搬運贓物罪，
    有犯意之聯絡及行為之分擔，為共同正犯。而被告丁○○所犯寄藏贓物及故買贓
    物二罪間，犯意個別，行為互異，應分論併罰。又被告丙○○曾因違反麻醉藥品
    管理條例案件，經本院判處有期徒刑五月確定，於八十六年十一月十日易科罰金
    執行完畢，有台灣高等法院被告全國前案紀錄表及台灣台中地方法院檢察署刑案
    資料查註紀錄表在卷可參，五年以內再犯本件有期徒刑以上之罪，為累犯，應依
    刑法第四十七條規定加重其刑。爰審酌被告二人素行、智識程度不高、生活狀況
    及被告丁○○僅代為寄藏贓車二天，且故買贓物（賽鴿）所得不多；被告丙○○
    因臨時被其兄告知載運贓鴿寄還失主，惡性尚輕，暨其等犯罪後均坦承犯行、深
    知悔晤等一切情狀，分別量處如主文所示之刑，並均諭知易科罰金之折算標準，
    且定被告丁○○應執行之刑，以資懲儆。末查本件被告等行為後，刑法第四十一
    條業於九十年一月十日修正公布，同年月十二日生效，修正後刑法第四十一條第
    一項前段規定：「犯最重本刑為五年以下有期徒刑以下之刑之罪，而受六個月以
    下有期徒刑或拘役之宣告，因身體、教育、職業、家庭之關係或其他正當事由，
    執行顯有困難者，得以一元以上三元以下折算一日，易科罰金」，與修正前刑法
    第四十一條規定：「犯最重本刑為三年以下有期徒刑以下之刑之罪，而受六個月
    以下有期徒刑或拘役之宣告，因身體、教育、職業、家庭之關係，執行顯有困難
    者，得以一元以上三元以下折算一日，易科罰金」不同，比較新舊法結果，以新
    法較有利於行為人，依刑法第二條第一項前段規定，自應適用裁判時之法律即修
    正後之刑法第四十一條前段規定，諭知被告二人易科罰金之折算標準，應予敘明
    。至扣案之梧棲大庄郵局帳號0000000號郵政儲金簿、印章、大榮貨運發
    票一張及0000000000號行動電話等物，雖為被告丁○○所有，然非專
    供其等犯罪所用之物，爰不另為沒收之諭知，併予敘明。
據上論斷，應依刑事訴訟法第二百九十九條第一項前段，刑法第二條第一項前段、第
三百四十九條第二項、第四十七條、第四十一條第一項前段、第五十一條第六款、第
五款，罰金罰鍰提高標準條例第一條前段、第二條，判決如主文。
中    華    民    國     九十     年      二      月       二十二       日
                                        法  官  唐  光  義
右正本證明與原本無異。
如不服本判決，應於送達後十日內向本院提出上訴狀(須附繕本)，上訴於台灣高等
法院台中分院。
                                        書記官
中    華    民    國     九十     年      二      月       二十二       日
附錄論罪科刑法條：
刑法第三百四十九條第一項：收受贓物者，處三年以下有期徒、拘役或五百元以下罰
                          金。
                  第二項：搬運、寄藏、故買贓物或為牙保者，處五年以下有期徒
                          刑、拘役或科或併科一千元以下罰金。


司法院資訊處製作；財團法人民間司法改革基金會備份。
